Inventaris van de Minuut- en Constructiebladen Oost-Indische Archipel Afdeling I
Nationaal Archief, Den Haag
Dienst der Hydrografie: Minuut- en Constructiebladen Oost-Indische Archipel, Afdeling I
Hydro / Constructiebladen NOI, Afd. I
1802-1956
HYDRO1201
638 inventarisnummer(s);
Het betreft hier kaarten, deels met handgeschreven correcties.
Nationaal Archief, Den Haag
HYDRO Constructiebladen Nederlands Oost Indië
Het archief bevat kaarten van de Oost-Indische archipel.
Archiefvorming
Geschiedenis van de archiefvormer
De kaarten zijn opgesteld door de Dienst der Hydrografie van het Ministerie van Defensie; zie verder inventaris 2.12.20.
Geschiedenis van het archiefbeheer
De verwerving van het archief
Het archief is krachtens bepalingen van de Archiefwet overgebracht.
Aanwijzingen voor de gebruiker
Openbaarheidsbeperkingen
Volledig openbaar.
Materiële beperkingen
Het archief kent geen beperkingen voor het raadplegen van stukken als gevolg van slechte materiële staat.
Aanvraaginstructie
Openbare archiefstukken kunnen online worden aangevraagd en gereserveerd. U kunt dit ook via de terminals in de studiezaal van het Nationaal Archief doen. Om te kunnen reserveren dient u de volgende stappen te volgen:
Creëer een account of log in.
Selecteer in de archiefinventaris een archiefstuk.
Klik op ‘Reserveer’ en kies een tijdstip van inzage.
Verwant materiaal
Beschikbaarheid van kopieën
Inventarisnummers van dit archief zijn niet in kopievorm beschikbaar
Verwante archieven
2.12.20 Inventaris van het archief van de Dienst der Hydrografie en Taakvoorgangers, 1812-1981
4.HYDRO111 Inventaris van de Minuut- en Constructiebladen der Nederlandse Zeegaten
4.HYDRO112 Inventaris van het Groen Archief Nederland
4.HYDRO113 Inventaris van de Leggerbladen Nederland
4.HYDRO1201 Inventaris van de Minuut- en Constructiebladen Oost-Indische Archipel Afdeling I
4.HYDRO1202 Inventaris van de Minuut- en Constructiebladen Oost-Indische Archipel Afdeling II
4.HYDRO1203 Inventaris van de Minuut- en Constructiebladen Oost-Indische Archipel Afdeling III
4.HYDRO1204 Inventaris van de Minuut- en Constructiebladen Oost-Indische Archipel Afdeling IV
4.HYDRO1206 Inventaris van de Minuut- en Constructiebladen Oost-Indische Archipel Afdeling VI
4.HYDRO1207 Inventaris van de Minuut- en Constructiebladen Oost-Indische Archipel Afdeling VII
4.HYDRO1208 Inventaris van de Minuut- en Constructiebladen Oost-Indische Archipel Afdeling VIII
4.HYDRO1209 Inventaris van de Minuut- en Constructiebladen Oost-Indische Archipel Afdeling IX
4.HYDRO1210 Inventaris van de Minuut- en Constructiebladen Oost-Indische Archipel Afdeling X
4.HYDRO1211 Inventaris van de Minuut- en Constructiebladen Oost-Indische Archipel Afdeling XI
4.HYDRO122 Inventaris van het Groen Archief Oost-Indische Archipel
4.HYDRO1231 Inventaris van de Leggerbladen Oost-Indische Archipel
4.HYDRO1232 Inventaris van de duplicaten van de laatste Leggerbladen Oost-Indische Archipel
4.HYDRO124 Inventaris van de Werkkaarten Oost-Indische Archipel
4.HYDRO131 Inventaris van de Minuut- en Constructiebladen West-Indie en Documentair Kaartmateriaal
4.HYDRO132 Inventaris van het Groen archief West-Indie
4.HYDRO133 Inventaris van de Leggerbladen West-Indië
4.HYDRO14 Inventaris van de oorspronkelijke toegangen op de in series ondergebrachte kaarten van de Hydrografische Dienst
4.HYDRO15 Inventaris van de Koperplaten van de Hydrografische Dienst berustend bij het Nationaal Archief
4.HYDRO16 Inventaris van de 17e eeuwse atlassen afkomstig uit de bibliotheek van de Hydrografische Dienst
Beschrijving van de series en archiefbestanddelen
- Ie afdeling: zuid- en westkust Sumatra met daarbij gelegen eilanden; Indische Oceaan, 1.2.01
  - Onderafdeling A: Algemene kaarten en tekeningen van kaarten, A
    - Oost-Indische Archipel, Westblad, 1896; A1a; Schaal 3000.000
      Opgenomen/samengesteld: Hydr.Bureau
      kaart
    - Oost-Indische Archipel, Westblad, A1b-A1e; Schaal 3000.000
      - Blad 1, 1914, A1b
      - grote correctie, 1923, A1c
      - generaal verb.blad 1938, 1937, A1d
      - id. Borneo 1938, 1937, A1e
    - Oost-Indische Archipel, Oostblad, 1896; A2; Schaal 3000.000
    - Oost-Indische Archipel, Oostblad, 1913; A2a-A2b; Schaal 3000.000
      - Blad 1, A2a
      - grote corr., 1923, A2b
    - Sumatra, Noordelijk gedeelte, 1901; A3; Schaal 1000.000
    - Sumatra, Noordelijk gedeelte, 1917; A3a; Schaal 1000.000
    - W.kust Sumatra, Padang tot Vlakke hoek, 1898; A4; Schaal 1000.000
    - Sumatra, Noordelijk gedeelte, 1927/28; A4a-A4b; Schaal 1000.000
      - verm. krt., A4a
      - corr. blad, A4b
    - W.kust Sumatra, Koningspunt tot Rigas, 1875; A5; Schaal 138.000
      Opgenomen/samengesteld: W.F. Meyen Schip: Watergeus
    - W.kust Sumatra, Rigas tot Melaboe, 1873; A6; Schaal 104.000
      Opgenomen/samengesteld: J. v/d Bosch Schip: Watergeus
    - W.kust Sumatra, Roesa tot Melaboe met plaatsbepaling van enige bergtoppen, 1898; A7; Schaal 250.000
      Opgenomen/samengesteld: W. Cornelis
    - W.kust Sumatra. Tjalang tot Sigli, 1927/28; A8; Schaal 250.000
    - W.kust Sumatra. Tjalang tot Roesa, 1927/28; A9; Schaal 100.000
    - W.kust Sumatra. Roesa tot Melaboe, 1888-1890; A11a-A11d; Schaal 250.000
      Opgenomen/samengesteld: J. Vos, Hydr.Bureau
      - Blad 1, A11a
      - Blad 2, A11b
      - Blad 3, A11c
      - Blad 4, A11d
    - W.kust Sumatra. Meulaboh tot Tapa Toean, 1917; A12; Schaal 250.000
      Opgenomen/samengesteld: Hydr.Bureau, 's-Gravenhage
    - W.kust Sumatra. Tjalang tot Tapa Toean, 1926; A13; Schaal 250.000
    - W.kust Sumatra. Melaboe tot Singkel, A15a-A15d; Schaal 250.000
      - Blad 1, 1897, A15a
      - corr. bladen, 1912, A15b
      - corr. bladen, 1912, A15c
      - corr. bladen, 1912, A15d
    - Simeuloe en nabijliggende eilanden, A16a-A16b; Schaal 250.000
      - Blad 1, 1914, A16a
      - verm. krt., 1927, A16b
    - Simeuloe en Tapa Toean tot Sibolga en Banjak-eilanden, 1915; A17a-A17b; Schaal 250.000
      - Blad 1, A17a
      - vermeterde tekening, 1926, A17b
    - Simeuloe en Singkel tot Taboejoeng (met detailkrt. reden Sengkel, Tapoes, en Tapanoeli baai), 1840; A18; Schaal 254.000
      Opgenomen/samengesteld: P. Dibbitz
    - Simeuloe en Singkel tot Tapanoeli, 1844; A19; Schaal 252.000
      Opgenomen/samengesteld: J.C.G. Nieweg
    - Simeuloe en Singkel tot Tapanoeli-baai met Mansalar, 1850; A20; Schaal 100.000
      Opgenomen/samengesteld: J.v. Maurik Schip: Argo
    - Simeuloe en Tapanoeli-baai tot Taboejoeng, 1853; A21; Schaal 100.000
      Opgenomen/samengesteld: Edeling en Officieren Schip: Egmond in 2 delen
    - Oost-Indische-Archipel, Oostblad, 1937; A22a; Schaal 3000.000
    - Oost-Indische-Archipel, Singkel tot Ilir, 1898; A25a-A25b; Schaal 250.000
      - Blad 1, A25a
      - correctieblad, A25b
    - W.kust Sumatra, Taboejoeng tot Ajer Bangies, 1839; A26; Schaal 115.000
      Opgenomen/samengesteld: H.L. Osthoff
    - W.kust Sumatra, Taboejoeng tot Padang, met detailkaartjes reden Taboejoeng, Natal, Batakan, Ajer Bangies, Tikoe en Periaman, A27; Schaal 200.000
    - W.kust Sumatra, Ilir tot Padang, A28; Schaal 200.000
      Opgenomen/samengesteld: H.L. Osthoff in 2 delen
    - W.kust Sumatra, Tikoe tot Padang, 1838; A29; Schaal 115.000
    - W.kust Sumatra, Katiagam tot Padang, A30; Schaal 200.000
      Opgenomen/samengesteld: M.H. Jansen?
    - W.kust Sumatra, Trigonometrische Kaart van een gedeelte der Westkust, 1834; A31; Schaal 100.000
    - W.kust Sumatra, Mentawei-eilanden, Siberoet (Noordelijk gedeelte), A32a-A32b; Schaal 100.000
      Opgenomen/samengesteld: Hydr.Bureau beide in 2 delen
      - Blad 1, 1920, A32a
      - vermeterde Krt., 1925, A32b
    - W.kust Sumatra, Singkel tot Sibolga, A33a-A33b; Schaal 100.000
      Opgenomen/samengesteld: Hydr. Bureau beide in 2 delen
      - Blad 1, 1911, A33a
      - verm. tekening, 1925, A33b
    - W.kust Sumatra, Ilir tot Ajer Bangies, 1899; A34; Schaal 250.000
      Opgenomen/samengesteld: Hydr.Bureau in 2 delen
    - Batoe-eilanden. Vaarwaters nabij en beoosten eiland Pini, A35a-A35b; Schaal 100.000
      - Blad 1, 1909, A35a
      - vermeterde Krt., 1926, A35b
    - W.kust Sumatra, Ilir tot Temang, A36a-A36b; Schaal 100.000
      - Blad 1, 1910, A36a
      - vermeterde Krt., 1925, A36b
    - W.kust Sumatra, Sibolga tot Ilir, A37a-A37b; Schaal 100.000
      Opgenomen/samengesteld: Hydr.Bureau beiden in 2 delen
      - Blad 1, 1911, A37a
      - vermeterde tekening, 1925, A37b
    - W.kust Sumatra, Hoek Biang tot Padang, 1903; A38; Schaal 250.000
      Opgenomen/samengesteld: Hydr.Bureau in 2
    - Correctieblad voor Krt. 30, A39a-A39b; Schaal 250.000
      Opgenomen/samengesteld: Hydr.Bureau beide in 2
      - Blad 1, 1911, A39a
      - Vermeterde tekening (het losse aanhangsel P. Simoek geborgen in bron-beschrijving), 1926, A39b
    - W.kust Sumatra, Padang tot Indrapoera (met detail krt. Tjinkoe en Painan-baai), 1845; A40; Schaal 200.000
      Opgenomen/samengesteld: J.M. de Jongh, M.W. Borvier, J. Jochems
    - W.kust Sumatra, ligging van bergtoppen en eilanden van 1° 20' tot 2° Z.Br., 1897; A41; Schaal 80.000
      in 2
    - W.kust Sumatra, ligging van eilanden en riffen van 1° 15' tot 2° 15' Z.br., 1897; A42a-A42d
      Opgenomen/samengesteld: W.A. Mouton Schip: Borneo
      - Blad 1, A42a; Schaal 100.000
      - Blad 2, A42b; Schaal 250.000
      - Blad 3, A42c; Schaal 250.000
      - Blad 4, A42d; Schaal 250.000
    - Zeebloemstraat, A43a-A43b; Schaal 100.000
      Opgenomen/samengesteld: Hydr.Bureau a + b in 2
      - Blad 1, 1920, A43a
      - verm. Krt., 1925, A43b
    - Zeebloemstraat. Eilanden nabij Padang, 1857, 1861; A44a-A44b; Schaal 200.000
      Opgenomen/samengesteld: Edeling, Hydr.Bureau
      - Blad 1, A44a
      - verbetering op a., A44b
    - Zeebloemstraat, Priaman tot Indrapoera, 1878; A45a-A45d
      Opgenomen/samengesteld: Hydr.Bureau, Batavia
      - min. bl., A45a; Schaal 200.000
      - constr. bl., A45b; Schaal 200.000
      - min. bl., A45c; Schaal 250.000
      - netkaart, A45d; Schaal 250.000
    - Zeebloemstraat, Priaman tot Indrapoera, 1897; A46a-A46d; Schaal 250.000
      - compilatiebladen, A46a
      - compilatiebladen, A46b
      - compilatiebladen, A46c
      - netkaart, A46d
    - Zeebloemstraat. Vaarwaters naar Padang, 1897; A47a-A47d; Schaal 100.000
      - originele tekening, 1905, A47a
      - correctieblad, 1910, A47b
      - correctieblad, 1920, A47c
      - vermeterde tekening, 1925, A47d
    - Zeebloemstraat. Grenzen van reden, 1852; A48; Schaal verschillend
    - Vaarwaters en ankerplaatsen op de Westkust van Sumatra, 1919; A49; Schaal verschillend
    - W.kust Sumatra. Mentawei-eilanden. Zuid-Pagai, A50a-A50b; Schaal 100.000
      - Blad 1, 1920, A50a
      - vermeterde tekening, 1925, A50b
    - W.kust Sumatra. Njamoek tot Katang Katang, A51a-A51b; Schaal 100.000
      - Blad 1, 1920, A51a
      - verm. tekening, 1925, A51b
    - W.kust Sumatra.Vaarwaters en ankerplaatsen, blad I, 1904; A52; Schaal 100.000
    - W.kust Sumatra.Vaarwaters en ankerplaatsen, blad III, 1904; A54; Schaal 100.000
    - W.kust Sumatra.Vaarwaters en ankerplaatsen, blad IV, A55a-A55b; Schaal 100.000
      - Blad 1, 1904, A55a
      - verbeterblad, 1909, A55b
    - W.kust Sumatra.Vaarwaters en ankerplaatsen blad V, A56a-A56b; Schaal verschillend
      - Blad 1, 1904, A56a
      - Blad 2, 1916, A56b
    - W.kust Sumatra.Vaarwaters en ankerplaatsen, blad VI, 1904; A57a-A57b; Schaal verschillend
      - Blad 1, A57a
      - verbeterblad, 1919, A57b
    - Vaarwaters en ankerplaatsen.W.kust Sumatra, (Taboejoeng tot Padang), A58a-A58b; Schaal verschillend
      - Blad 1, 1911, A58a
      - vermeterde tekening, 1925, A58b
    - Vaarwaters en ankerplaatsen. W.kust Sumatra, (Singkel tot Taboejoeng), A59a-A59c; Schaal verschillend
      - Blad 1, 1911, A59a
      - vermeterde tekening, 1926, A59b
      - corr. blad op b. (Singkel), 1926, A59c
    - Vaarwaters en ankerplaatsen nabij het eiland Nias. Blad I, A60a-A60b; Schaal verschillend
      - Blad 1, 1912, A60a
      - vermeterde tekening, 1925, A60b
    - Vaarwaters en ankerplaatsen nabij het eiland Nias. Blad II, A61a-A61b; Schaal Verschillend
      - Blad 1, 1912, A61a
      - vermeterde tekening, 1926, A61b
    - Nias. Noordblad, A62a-A62b; Schaal 100.000
      Opgenomen/samengesteld: Hydr.Bureau, 's-Gravenhage a + b in 2
      - Blad 1, 1912, A62a
      - vermeterde tekening, 1926, A62b
    - Nias. Zuidblad, A63a-A63b; Schaal 100.000
      - Blad 1, 1912, A63a
      - vermeterde tekening, 1926, A63b
    - W.kust Sumatra, Sibolga tot Temang en eiland Nias, 1912; A64a-A64b; Schaal 250.000
      a + b in 2
      - Blad 1, A64a
      - vermeterde tekening, 1927, A64b
    - W.kust Sumatra, Singkel tot Padang en nabijliggende eilanden, 1912; A65; Schaal 500.000
      Opgenomen/samengesteld: Hydr.Bureau, 's-Gravenhage in 2
    - W.kust Sumatra, N.kust Simeuloe. Sinabang Bi en Telok Linggi, 1913; A66a-A66b; Schaal 25.000
      - Blad 1, A66a
      - vermeterde tekening, 1926, A66b
    - W.kust Sumatra. Vaarwaters en ankerplaatsen nabij het eiland Simeuloe, 1913; A67a-A67b; Schaal verschillend
      - Blad 1, A67a
      - vermeterde tekening, 1928, A67b
    - W.kust Sumatra. N.kust Simeuloe. Loegoe Sibigo, 1913; A68a-A68b; Schaal 25.000
      - Blad 1, A68a
      - vermeterde tekening, 1927, A68b
    - W.kust Sumatra. Simeuloe. Telok Dalam en Loegoe Sibaboe, A69a-A69b; Schaal 25.000
      - Blad 1, A69a
      - vermeterde tekening, 1926, A69b
    - W.kust Sumatra. Simeuloe, met plan: Kokos Eilanden (70b), A70a-A70c; Schaal 150.000
      Opgenomen/samengesteld: Hydr. Bureau, 's-Gravenhage a + b in 2
      - Blad 1, 1913, A70a
      - Blad 2, 1913, A70b
      - vermeterde tekening, 1927, A70c
    - W.kust Sumatra. Benkoelen tot Straat Soenda, 1913; A71; Schaal 500.000
      Opgenomen/samengesteld: Hydr.bureau, 's-Gravenhage A71 in 2
    - N.W.kust Sumatra. Og. Meureudoe tot Meulaboh, 1913; A72; Schaal 250.000
    - N. en W. kust Sumatra. Diamantpunt tot Singkel, 1914; A73a-A73c; Schaal 500.000
      Opgenomen/samengesteld: Hydr.Bureau, 's-Gravenhage a + c in 2
      - Blad 1, A73a
      - correctieblad, 1917, A73b
      - tekening Krt. 100, 1928, A73c
    - W.kust Sumatra. Tapa Toean tot ben. Banjak-eilanden, A74a-A74b; Schaal 100.000
      Opgenomen/samengesteld: Hydr.Bureau, 's-Gravenhage a in 2
      - Blad 1, 1916, A74a
      - zeegedeelte (meters) voor nieuwe gravure (nieuwe uitgave), 1921, A74b
    - W.kust Sumatra. Og. Radja tot Tapa Toean, 1917; A75; Schaal 100.000
    - Mentawei-eilanden. Oostkust Siberoet, 1917; A76; Schaal 100.000
    - Mentawei-eilanden. West-en Zuidkust Siberoet, 1918; A77; Schaal 100.000
    - W.kust Sumatra. Banjak-eilanden, 1914; A78a-A78b; Schaal 100.000
      - Blad 1, A78a
      - vermeterde tekening, 1928, A78b
    - Vaarwaters en ankerplaatsen nabij de Banjak-eilanden, 1914; A79a-A79b; Schaal verschillend
      - Blad 1, A79a
      - vermeterde tekening, 1927, A79b
    - Vaarwaters en ankerplaatsen. W.kust Sumatra en nabijliggende eilanden, blad VI, 1920; A80; Schaal verschillend
    - Straat Sipoera, A81a-A81b; Schaal 100.000
      - Blad 1, 1920, A81a
      - vermeterde tekening, 1924, A81b
    - W.kust Sumatra. Enggano met plans, 1920; A82a-A82b; Schaal 100.000
      - Blad 1, A82a
      - vermeterde Krt., 1925, A82b
    - W.kust Sumatra. Ketahoen tot Sambat-baai en Eiland Mega, A83a-A83b; Schaal 250.000
      - Blad 1, 1920, A83a
      - verm. krt., 1925, A83b
    - Vaarwaters en ankerplaatsen nabij de Mentawei-eilanden, blad II, 1920; A84a-A84b; Schaal verschillend
      - Blad 1, A84a
      - vermeterde tekening, A84b
    - W.kust Sumatra. Sambat-baai tot vlakke hoek, en eiland Enggano, 1920; A85a-A85b; Schaal 250.000
      - Blad 1, A85a
      - vermeterde Krt., 1925, A85b
    - W.kust Sumatra. Padang tot Benkoelen en Mentawei-eilanden, A86a-A86b; Schaal 500.000
      - Blad 1, 1920, A86a
      - vermeterde tekening, 1925, A86b
    - W.kust Sumatra. Padang tot Hk. Indrapoera en Eiland Siberoet, A87a-A87c; Schaal 250.000
      - Blad 1, 1920, A87a
      - vermeterde tekeningen, 1925, A87b
      - Blad 2, 1925, A87c
    - W.kust Sumatra. Hk. Indrapoera tot Ketahoen en eilanden Sipoera, N.-en Z.-Pagai, A88a-A88b; Schaal 250.000
      - Blad 1, 1920, A88a
      - verm. Krt., 1925, A88b
    - W.kust Sumatra. Benkoelen tot Straat Soenda, A89a-A89b; Schaal 500.000
      - Blad 1, 1921, A89a
      - vermeterde tekening, 1925, A89b
    - Ankerplaatsen W.kust Sumatra (Padang tot Straat Soenda), 1921; A90a-A90b; Schaal verschillend
      - Blad 1, A90a
      - vermeterde Krt., 1924, A90b
    - Vaarwaters naar Benkoelen, 1921; A91a-A91b; Schaal 50.000
      - Blad 1, A91a
      - verm. Krt., 1925, A91b
    - Ankerpl. Mentawei-eilanden, blad I, 1921; A92a-A92b; Schaal verschillend
      - Blad 1, A92a
      - verm. Krt., A92b
    - W.kust Sumatra, Padang tot Str. Soenda, 1921; A93a-A93b; Schaal 1000.000
      - Blad 1, A93a
      - verm. Krt., A93b
    - Vaarwaters en ankerplaatsen in en nabij Str. Soenda I, 1924; A94; Schaal verschillend
  - Onderafdeling B: van Koningspunt tot en met eiland Raja, B
    - W.kust Sumatra, Koningspunt tot Roesa, B1; Schaal 116.500
    - W.kust Sumatra, Sidohbaai tot Rosea, 1884; B2; Schaal 12.500
      Opgenomen/samengesteld: J.Knuyp en B.F. Meyboom Schip: Batavia
    - W.kust Sumatra, Riffen tussen Koningspunt en Roesa, 1876; B3; Schaal 170.000
      Opgenomen/samengesteld: Etat-major Schip: Aart v. Nes
    - W.kust Sumatra, Riffen ben. Roesa, 1876; B4; Schaal 12.000
    - W.kust Atjeh.Og.Raja tot Tjikem En., 1923-1924; B5a-B5c; Schaal 100.000
      Opgenomen/samengesteld: Lagaay Schip: G. opn. vtg. Orion a + b + c in 2
      - min.blad, B5a
      - constr. bladen, B5b
      - constr. bladen, B5c
    - W.kust Atjeh van P. Kloeang tot Tjikem En., 1923-1924; B6a-B6b; Schaal 50.000
      Opgenomen/samengesteld: Lagaay Schip: G. opn. vtg. Orion b in 2
      - min. blad, B6a
      - constr. blad, B6b
    - Kr. Raba Bi. 1:50.000; Poedeng Bi. 1:50.000; Sedoe Bi. -Loöng Bi. 1:50.000; Lam Beusoë Bi. 1:25.000 Balohan-baai (Wèh) (2e afd.); Aroï Lampoejang (2e afd), 1923-1924; B7a-B7c; Schaal verschillend
      Opgenomen/samengesteld: Lagaay Schip: G. opn. vtg. Orion
      - min. blad, B7a
      - constr. bladen, B7b
      - constr. bladen, B7c
    - Kroeng Raba-baai, 1874; B9; Schaal 25.000
      Opgenomen/samengesteld: Etat-major Schip: Amboina
    - Kroeng Raba-baai, 1885; B10; Schaal 5.000
      Opgenomen/samengesteld: J. Knuyp Schip: Batavia
    - Telok Poeloet, B14; Schaal 10.000
    - Siddoh (Sidoh)baai, 1881; B16; Schaal 10.000
      Schip: G.S.S. Valk
    - Siddoh (Sidoh)baai, 1889; B17; Schaal ?
    - Riouwbaai, 1893; B23; Schaal 15.000
      Opgenomen/samengesteld: Etat-major Schip: Bandjermasin
    - Poederoet (Loöng)baai, 1882; B25; Schaal 10.000
      Schip: G.S.S. Anjer
    - Kust bij hoek Poeding, 1897; B27; Schaal 10.000
      Opgenomen/samengesteld: L.P.W. v/d Wal Schip: Madura
    - Keloeangbaai, 1861; B30; Schaal 10.000
      Opgenomen/samengesteld: Etat-major Schip: Groningen
    - Keloeangbaai, 1871; B31; Schaal 10.000
      Opgenomen/samengesteld: W.A.Kok, C. Biesmeyer Schip: Djambi
    - Keloeangbaai, hoek Dawa, 1879; B32; Schaal 20.000
      Opgenomen/samengesteld: P.F. v/d Velden Erdbrink Schip: Sambas
    - Westkust Sumatra, Keloeang tot Kas, B36; Schaal 125.000
    - Daja-baai, 1886; B39; Schaal 5.000
      Opgenomen/samengesteld: Etat-major Schip: Sambas
    - Lambesoi-baai, 1881; B41; Schaal 30.000
    - Ankerplaats voor Kg. Lambesoi, 1882; B42; Schaal 10.000
    - Lambesoi-baai, 1883; B43; Schaal 15.000
      Opgenomen/samengesteld: Etat-major Schip: Benkoelen
    - Lambesoi-baai, 1884; B44; Schaal 15.000
      Opgenomen/samengesteld: H.Backer
    - Lambesoi-rivier, 1885; B48; Schaal 10.000
      Opgenomen/samengesteld: Etat-major Schip: Batavia
    - Straat Raja, 1893; B56a-B56b; Schaal 5.000
      Opgenomen/samengesteld: Etat-major Schip: Padang
      - constr. blad, B56a
      - calque min. blad, B56b
  - Onderafdeling C: van het eiland Raja t/m Melaboe, C
    - Westkust Sumatra, eiland Kas tot Ketapang Pasir, 1884; C1; Schaal 62.500
      Opgenomen/samengesteld: J. Kuyp Schip: Batavia
    - Minuutblad Boebon, met plan: Rede Boebon 1:25.000, 1916; C2a-C2c; Schaal 50.000
      Opgenomen/samengesteld: v. Doorn a + b + c in 2
      - min. blad, C2a
      - constr. bladen (zie ook constr. blad D19d), C2b
      - constr. bladen (zie ook constr. blad D19d), C2c
    - Westkust Sumatra, Rigaihbaai (Tjalangbaai) tot Wojla-rivier, 1924/25; C3a-C3c; Schaal 100.000
      Opgenomen/samengesteld: Lagaay Schip: Orion a + b + c in 2
      - min. blad, C3a
      - constructiebladen, C3b
      - constructiebladen, C3c
    - Rede Pati, 1873; C4; Schaal 20.000
      Opgenomen/samengesteld: E. Roura
    - Rigaih-en Tjalangbaai, 1924; C5a-C5c; Schaal 30.000
      Opgenomen/samengesteld: Lagaay Schip: Prion
      - min. blad, C5a
      - constructiebladen, C5b
      - constructiebladen, C5c
    - Telok Keloempang, 1876; C6; Schaal 10.000
      Opgenomen/samengesteld: C. Meyboom Schip: Deli
    - Telok Keloempang, 1879; C7; Schaal 13.000
      Opgenomen/samengesteld: R.A. Eekhout Schip: Sambas
    - Telok Keloempang, 1885; C8; Schaal ?
      Opgenomen/samengesteld: F.J. Stam Schip: Bromo
    - Rigasbaai, 1874; C10; Schaal 48.000
      Opgenomen/samengesteld: Etat-major Schip: Watergeus
    - Rigasbaai, 1886; C11; Schaal 11.000
      Opgenomen/samengesteld: J. Kuyp Schip: Palembang
    - Rigasbaai, 1891; C12; Schaal 10.000
      Opgenomen/samengesteld: Etat-major Schip: Merapi
    - Baai van Ketapang Pasir, 1899; C13; Schaal 10.000
      Opgenomen/samengesteld: Etat-major Schip: Koetei
    - Tjalang (Ketapang Pasir)- en Rigaih (Rigas) baai, 1903; C14a-C14c; Schaal 15.000
      Opgenomen/samengesteld: Etat-major Schip: Opn. vt. V. Gogh
      - Blad 1, C14a
      - Blad 2, C14b
      - Rif in Rigasbaai, 1905, C14c
        Schip: G.S.S. Dog
    - Tjalang-baai, 1917; C15a-C15d; Schaal verschillend
      Schip: Gouv. Motorschip Castor
      - Blad 1, C15a
      - Blad 2, C15b
      - Blad 3, C15c
      - Blad 4, C15d
    - Wailahrivier, 1899; C17; Schaal 25.000
      Opgenomen/samengesteld: Etat-major Schip: Bali
    - Boeboenbaai, 1878; C19; Schaal 20.000
      Opgenomen/samengesteld: Stakman Bosse Schip: Palembang
    - Boeboenbaai, 1881; C20; Schaal 5.000
    - Boeboenrivier, 1899; C22; Schaal 20.000
      Opgenomen/samengesteld: Schorer Schip: Nias
    - Rede Melaboe, 1885; C24; Schaal 23.000
      Opgenomen/samengesteld: P. Serlé Schip: Benkoelen
    - Rede Melaboe, 1895; C25; Schaal 68.000
    - Merbouw rivier (Melaboe), 1898; C27; Schaal 20.000
      Opgenomen/samengesteld: Brans Schip: Bali
    - Merbouw rivier (Melaboe), 1900; C28; Schaal 25.000
      Schip: Edi
  - Onderafdeling D: Melaboe tot Troemon, D
    - Rede Soesoe, 1880; D6; Schaal 6.000
      Opgenomen/samengesteld: Penard Schip: G.S.S. Zeemeeuw
    - Rede Soesoe, 1895; D7; Schaal 10.000
    - Vaarwater naar Soesoe, 1895; D8; Schaal 20.000
    - Rif bij Kg. Paoeh Baroe (Soewa Lokau), 1900; D11; Schaal 3.000
      Opgenomen/samengesteld: Etat-major Schip: Edi
    - Rede Laboean Hadji, 1874; D13; Schaal 60.000
    - Verbeteringen op 't gedeelte Og. Radja tot Tampat Toean, 1911; D14; Schaal +_200.000
      Schip: G.S.S. Zeemeeuw in 2
    - Lodingen bij Batoe Tongkat (bew. Tampat (Tapa) Toean), 1881; D18; Schaal 25.000
      Opgenomen/samengesteld: Etata-major Schip: Benkoelen
    - Diverse bladen, 1916; D19a-D19d; Schaal 50.000
      Schip: Van Doorn a + c + d in 2
      - Minuutblad Tripa, met plan Rede Meulaboh 1:25.000, D19a
      - Minuutblad Tripa, met plan Rede Meulaboh 1:25.000, D19b
      - constr. bladen, D19c
      - constr. bladen, D19d
    - Rede Tampat Toean (Tapa Toean), 1874; D20; Schaal 10.000
    - Rede Tapa Toean, 1914; D21; Schaal 25.000
      Schip: Van Doorn